臺灣新竹地方法院行政訴訟裁定
111年度交字第116號
原      告  裴志祥  
被      告  內政部警政署鐵路警察局臺北分局新竹分駐所

上列當事人間違反道路交通管理處罰條例事件，原告對內政部警
政署鐵路警察局臺北分局新竹分駐所中華民國111年4月9日鐵警
行字第U00000000號舉發違反道路交通管理事件通知單，提起行
政訴訟，本院裁定如下：
    主  文
原告之訴駁回。
訴訟費用新台幣參佰元由原告負擔。
    事實及理由
一、按交通裁決事件訴訟之提起，應以原處分機關為被告，逕向
     管轄之地方法院行政訴訟庭為之。交通裁決事件中撤銷訴
    訟 之提起，應於裁決書送達後30日之不變期間內為之，行
    政訴 訟法第237條之3第1項、第2項分別定有明文。又按受
    處分人 不服公路主管機關或警察機關處罰之裁決者，應以
    原處分機 關為被告，逕向管轄之地方法院行政訴訟庭提起
    訴訟；其中 撤銷訴訟之提起，應於裁決書送達後30日之不
    變期間內為之 ，道路交通管理處罰條例第87條亦有明文。
    因此，違反道路 交通管理處罰條例第35條規定者，雖經警
    察機關予以舉發，但仍應由交通裁決機關辦理裁罰程序，不
    服裁決者，始得依法提起行政訴訟。
二、又人民因中央或地方機關之違法行政處分，認為損害其權利
     或法律上之利益，固得向行政法院提起撤銷訴訟，惟所謂
    行 政處分，依訴願法第3條第1項及行政程序法第92條第1項
    規定，係指中央或地方機關就公法上具體事件所為之決定或
    其 他公權力措施而對外直接發生法律效果之單方行政行為
    而言 。行政機關就法令所為釋示、或單純之事實敘述或理
    由說明 ，並非本於行政權而對人民所為發生法律效果之單
    方行政行 為，自非行政處分（最高行政法院59年判字第245
    號、62年裁字第41號判例參照）。故交通裁決事件之當事人
    如對於未 經裁決之舉發通知單、或對於交通裁決機關所發
    未經裁決之 函文提起撤銷訴訟，其起訴即屬不備合法要件
    ，又不能補正 ，應依行政訴訟法第237條之9第1項準用第23
    6條適用第107條第1項第10款裁定駁回之。
三、經查，本件原告係對內政部警政署鐵路警察局臺北分局新竹
    分駐所民國（下同）111年4月9日鐵警行字第U00000000號舉
    發違反道路交通管理事件通知單表示不服而提起撤銷訴訟，
    惟上開舉發通知單經核對原告不發生具體之裁罰法律效果，
    非屬行政處分。又本件交通裁決機關即交通部公路總局新竹
    區監理所就原告本件交通違規尚未裁決，復有本院111年5月
    9日公務電話紀錄可證。揆諸首開說明，原告向本院提起行
    政訴訟，請求撤銷不具行政處分裁決效力之舉發通知單，其
    起訴自屬不備其他要件而為不合法，且不可補正，應予駁回
    。
四、又原告可向交通裁決機關即交通部公路總局新竹區監理所申
    請開立裁決書，於收受該所就本件違規行為製發之裁決書後
    ，倘仍有不服，得依法於該裁決書送達後30日之不變期間內
    ，具狀以原處分機關（即交通部公路總局新竹區監理所）為
    被告，對該裁決提起行政訴訟（撤銷訴訟）。另本件行政訴
    訟，既因程序上不合法而予以駁回，原告於實體上之主張及
    陳述，本院自毋庸審究，附此敘明。
五、依行政訴訟法第237條之8第1項、第237條之9第1項、第236
    條、第107條第1項第10款、第104條，民事訴訟法第95條、
    第78條，裁定如主文。 
中　　華　　民　　國　　111 　年　　5 　　月　　10　　日
                  行政訴訟庭  法　官  張百見
以上正本係照原本作成。
如不服本裁定，應於送達後10日內，向本院提出抗告狀（須附繕
本）。
中　　華　　民　　國　　111 　年　　5 　　月　　10　　日
                              書記官  林盈伸